# 请教陈版，关于租赁准则

提问人：wangjingquan 时间：2020-04-17 22:50:11
国际租赁准则有这么一句话，“使用权资产用成本模式计量，除非它是一个投资性房地产或属于一个用重估模式计量的类别。”这后半句具体怎么计量？应该指的是实质上为融资租赁的情况吧？因为如果是短期的经营租赁，按照公允来核算使用权资产，似乎很不合适。

回答人：chenyiwei
不是这样理解。可参考IAS 16和IAS 38对固定资产、无形资产后续计量的“重估值模型”。此处的规定即指IFRS 16下的使用权资产也可以用重估值模式进行后续计量，而不仅仅限于采用成本模式。
重估值模型是每隔若干年的定期重估，重估后还是要计提折旧的。重估值盈余属于其他综合收益的组成部分，且到最终处置后这部分其他综合收益需直接转入留存收益，不能通过利润表。